# 集团内无偿划转

提问人：13309093133glj 时间：2022-01-17 11:12:18
子公司划转股权给母公司:子公司按划出的股权投资的账面价值依次冲减资本公积、盈余公积、未分配利润;母公司按该长期股权投资在子公司的账面价值入账，同时贷记对该划出方子公司的长期股权投资。
假设，甲公司作为集团公司，下属两个控股子公司乙公司和丙公司;甲公司对乙公司的长投账面价值 300 万，乙公司所有者权益账面价值 500 万。丁公司是乙公司下属子公司，乙公司对丁公司的长投账面价值 100 万，丁公司所有者权益账面价值 200 万。
甲公司的会计处理如下
借，长期股权投资–丁公司 200 贷:长期股权投资-乙公司 200
乙公司的会计处理如下:
借：资本公积 100 贷：长期股权投资-丁公司 100
想问下，陈老师，集团甲公司可以按 100 万元确认对丁公司的投资吗？
麻烦陈老师百忙中回复下，谢谢

回答人：chenyiwei
本案例中集团甲公司取得对丁公司的投资不是企业合并，因此不应按照丁的净资产作为对其长期股权投资成本。甲通常按照乙公司个别报表层面对丁的投资账面价值作为对丁的长投的入账价值。